臺灣新北地方法院三重簡易庭民事判決
111年度重簡字第289號
原      告  林睿緹  
訴訟代理人  林衍鋒律師
被      告  蕭百琪  
訴訟代理人  林哲希律師
上列當事人間請求侵權行為損害賠償(交通)事件，本院於民國11
1年8月4日言詞辯論終結，判決如下：
　　主　    文
一、被告應給付原告新臺幣（下同）498,415元，及其中276,780
    元自民國111年1月5日起至清償日止，另221,635元自111年3
    月23日起至清償日止，均按年息5％計算之利息。
二、原告其餘之訴駁回。
三、訴訟費用由被告負擔53％，餘由原告負擔。
四、本判決第一項得假執行。但被告如以498,415元為原告預供
    擔保後，得免為假執行。
　　事實及理由
壹、程序方面： 
　　按訴狀送達後，原告不得將原訴變更或追加他訴，但擴張或
    減縮應受判決事項之聲明者，不在此限，民事訴訟法第255
    條第1項第3款定有明文。本件原告起訴原聲明請求：「被告
    應給付原告610,480元及自起訴狀繕本送達翌日起至清償日
    止按年息5％計算之利息。」嗣於民國111年3月21日以民事擴
    張訴之聲明狀，追加請求勞動能力減損之賠償，並擴張聲明
    為：「被告應給付原告932,513元，及其中610,480元自110
    年11月25日民事起訴狀繕本送達被告翌日起至清償日止，按
    年息5％計算之利息，另322,033元自民事擴張訴之聲明狀繕
    本送達被告翌日起至清償日止按年息5％計算之利息。」（本
    院卷第155、156頁）核原告所為，核屬擴張聲明，參諸前揭
    規定，應予准許。
貳、實體方面：
一、原告主張：
　㈠被告乙○○於民國110年1月8日22時14分許，騎乘車牌號碼000－
    0000號普通重型機車（下稱A車），沿新北市泰山區明志路
    往新莊方向行駛，於行經明志路與泰林路交叉路口時，明知
    明志路二段車道之燈光號誌已轉換為紅燈，仍貿然左轉，適
    有原告甲○○騎乘車牌號碼000－000號之普通重型機車（下稱B
    車）沿新北市泰山區明志路往五股方向行駛，於行經上開交
    叉路口時，遭被告騎乘A車撞及，致原告人車倒地而受有雙
    膝挫傷併韌帶發炎、右手肘挫傷、左大腿挫傷等傷害。爰依
    民法第184條第1項前段及第2項、第191條之2、第193條第1
    項、第195條第1項前段規定，請求被告負損害賠償責任。
　㈡請求範圍及金額如下：
　　⒈醫療費用：24,840元
　　⒉交通費用：19,750元
　　⒊不能工作損失：235,557元
　　⒋B車修復費用：30,333元
　　⒌勞動能力減損：322,033元
　　⒍精神慰撫金：30萬元
　㈢聲明：
　　⒈被告應給付原告932,513元，及其中610,480元自110年11月
      25日民事起訴狀繕本送達被告翌日起至清償日止，按年息
      5％計算之利息，另322,033元自民事擴張訴之聲明狀繕本
      送達被告翌日起至清償日止按年息5％計算之利息。
　　⒉願供擔保請准宣告假執行。
二、被告則以：
　㈠有關原告列舉各項支出，茲答辯如下：
　　⒈原告追加請求勞動能力減損部分與系爭事故無關，應駁回
      其追加之訴。因原告早於108、109年間即因其從事健身工
      作，而使雙膝、腳骨受有傷害，難認其勞動能力減損與系
      爭事故有關。
　　⒉對原告於輔仁大學附設醫院（下稱輔大醫院）所支出醫療
      費用1,880元不爭執。對於原告於信安堂中醫診所支出醫
      療費用中，掛號費、部分負擔2,300元不爭執。爭執自費
      項目11,600元及證明書費，因原告未檢附自費項目單價與
      憑據。原告雖於衛生福利部臺北醫院支出之證明書費，然
      並未見原告檢附該證明書，爭執其必要性。
　　⒊交通費用部分並未檢具計程車車資憑據，且依原告並非無
      法正常行走，而認無必要。
　　⒋工作損失部分，依原告所提出之診斷證明書，合計僅有休
      養8週時間，且原告所提之證明，並未有公司蓋章，被告
      爭執其真實性。
　　⒌B車維修費用部分，認B車已是使用逾9年，經折舊後原告請
      求30,333元顯不合理。
　　⒍精神慰撫金部分，尚屬過高。
　㈡聲明：
　　⒈原告之訴駁回。
　　⒉如受不利判決，被告願供擔保請准宣告免為假執行。
三、本院之判斷：
　㈠按汽車行駛至交岔路口，其行進、轉彎，應依下列規定：一
    、應遵守燈光號誌或交通指揮人員之指揮，遇有交通指揮人
    員指揮與燈光號誌並用時，以交通指揮人員之指揮為準；左
    轉彎時，應距交岔路口三十公尺前顯示方向燈或手勢，換入
    內側車道或左轉車道，行至交岔路口中心處左轉，並不得占
    用來車道搶先左轉。道路交通安全規則第102條第1項第1、5
    款定有明文行車管制號誌各燈號顯示之意義如左：五、圓形
    紅燈（一）車輛面對圓形紅燈表示禁止通行，不得超越停止
    線或進入路口，道路交通標誌標線號誌設置規則第206條第5
    款第1目亦定有明文。次按，損害之發生或擴大，被害人與
    有過失者，法院得減輕賠償金額，或免除之，民法第217條
    第1項定有明文；此項基於過失相抵之責任減輕或免除，非
    僅視為抗辯之一種，亦可使請求權全部或一部為之消滅，法
    院對於賠償金額減至何程度，抑為完全免除，雖有裁量之自
    由，但應斟酌雙方原因力之強弱與過失之輕重以定之（最高
    法院96年台上字第2902號判決要旨參照）。
　㈡原告主張被告於前揭時地，因未遵守燈光號誌，於明志路泰
    林路口之明志路方向車道之燈光號誌已轉換為紅燈，仍貿然
    左轉之過失，致碰撞原告，使其受有雙膝挫傷併韌帶發炎、
    右手肘挫傷、左大腿挫傷等傷害之事實，業據其提出輔大醫
    院110年1月27日診斷證明書、臺灣新北地方檢察署110年度
    偵字第16258號起訴書等件為憑（本院卷第27、33至34頁）
    ，被告前揭過失傷害犯行，亦經本院以110年度審交易字第8
    39號刑事判決判處被告犯過失傷害罪，處拘役30日，得易科
    罰金在案（本院卷第141至143頁），是被告因前揭過失行為
    致原告受有傷害，堪予認定。
　㈢次查，本院依職權向新北市政府警察局林口分局調取系爭事
    故調查卷宗並勘驗卷附監視器畫面，系爭事故發生時，原告
    係行駛於明志路上，往五股方向前進，於明志路泰林路口燈
    光號誌轉換為黃燈時(畫面時間22:14:45)，原告車距離明志
    路口停止線約尚有10公尺，明志路泰林路口燈光號誌轉換為
    紅燈時(畫面時間22:14:48)，原告B車車頭亦未超過明志路
    口停止線。此時被告亦騎乘A車出現在畫面右下角，並接近
    明志路口(往新莊方向)。畫面時間22:14:49時，路口燈光號
    誌為紅燈，可明顯看到被告A車車頭已超越停止線，原告B車
    車頭則尚未超過停止線。畫面時間22:14:50時，路口燈光號
    誌為紅燈，A、B兩車均已超越停止線進入路口，且被告騎乘
    A車未接近路口中心處，即搶先左轉。雙方並在畫面時間22:
    14:51時發生碰撞，此有勘驗筆錄在卷可參（本院卷第175至
    181頁）。足認本件車禍，被告雖有未遵守燈光號誌，於明
    志路泰林路口之明志路方向車道之燈光號誌已轉換為紅燈後
    ，未行駛至路口中心處即搶先貿然左轉之過失，但原告亦有
    未遵守燈光號誌，於明志路泰林路口之明志路方向車道之燈
    光號誌已轉換為紅燈後，仍貿然直行之疏失。本院審酌被告
    與原告之過失情形及原因力大小，應負擔之過失責任分別為
    80％、20％。
　㈣又按因故意或過失，不法侵害他人之權利者，負損害賠償責
    任。汽車、機車或其他非依軌道行駛之動力車輛，在使用中
    加損害於他人者，駕駛人應賠償因此所生之損害。民法第18
    4條第1項前段及第191條之2前段分別定有明文。次按不法侵
    害他人之身體或健康者，對於被害人因此喪失或減少勞動能
    力，或增加生活上之需要時，應負損害賠償責任；不法侵害
    他人之身體、健康者，被害人雖非財產上之損害，亦得請求
    賠償相當之金額。民法第193條第1項、第195條第1項前段亦
    有明文。又損害賠償之債，以有損害之發生及有責任原因之
    事實，並二者之間有相當因果關係為其成立要件（最高法院
    30年渝上字第18號判意旨參照）。末按當事人主張有利於己
    之事實者，就其事實有舉證之責任，民事訴訟法第277條前
    段著有規定，因此主張侵權行為損害賠償請求權之人，對於
    侵權行為之成立要件應負舉證責任（最高法院100年度台上
    字第328號裁判意旨參照）。本件被告既因過失不法致原告
    受傷，已如前述，則原告主張被告應負侵權行為損害賠償責
    任，洵屬有據。
　㈤茲就原告下列各請求項目及金額是否應予准許，分別審究如
    下：
　⒈醫療費用：
　　原告主張其因雙膝挫傷併韌帶發炎、右手肘挫傷、左大腿挫
    傷等傷害分別至輔大醫院、信安堂中醫診所、衛生福利部臺
    北醫院（下稱部立臺北醫院）就醫，而分別支出醫療費用1,
    880元、14,100元、8,860元，業據提出相關收據為證（本院
    卷第35至51、63至67、69至87頁），就自費項目亦提出信安
    堂中醫診所門診自費明細表可參（本院卷第303頁），堪認
    屬實。惟就原告請求110年8月31日之證明書費（本院卷第79
    頁），查卷內並無該日期開立之診斷證明書，因此被告抗辯
    此部分並無必要，應有理由，故原告請求於24,790元範圍內
    （計算式：24,840元－50元＝24,790元），應予准許。
　⒉交通費用：
　⑴原告主張其因被告之上開不法侵害行為致雙膝挫傷併韌帶發
    炎、右手肘挫傷、左大腿挫傷後，於就診、回診及復健期間
    ，均須搭乘計程車到醫院或診所就診，因而支出須就醫往返
    交通費用19,750元之事實，業據提出診斷證明書、醫療費用
    收據、大都會計程車試算車資網頁資料為證（本院卷第27、
    101、35至51、63至87、89至93頁）。本院斟酌原告因系爭
    事故受有雙膝挫傷併韌帶發炎之傷害，輔大醫院110年7月27
    日開立之診斷證明書處置過程與建議事項欄位中亦記載：「
    於110年07月27日(骨科)門診回診，目前仍『持續發炎』需門
    診續追蹤治療，宜休養四週。」足見原告因系爭事故所受傷
    害自系爭事故發生後110年1月9日急診出院至110年8月24日(
    即110年7月27日四週後)，均有休養之必要，若要求原告於
    受傷或復健期間須自行行走或搭乘大眾交通工具就醫實屬過
    苛，爰認原告確有搭乘計程車就醫之必要。
　⑵至原告所得請求就醫往返交通費用數額部分，本院審酌前開
    診斷證明書之記載，認原告於本件就診、回診及復健，需搭
    乘計程車之期間為110年1月9日至110年8月24日，110年8月3
    1日、同年9月17日、同年10月27日、同年11月24日至部立臺
    北醫院就醫即應無搭乘計程車之必要，此部分交通費用即不
    應採計。而原告主張為就診、回診及復健期間就醫往返自家
    與輔大醫院、信安堂中醫診所、部立臺北醫院，每趟單程費
    用分別為290元、200元、230元，分別次數為11次、46次、2
    4次(已扣除逾110年8月24日就診之次數)，業據提出診斷證
    明書、醫療費用收據、大都會計程車試算車資網頁資料為證
    ，被告雖抗辯原告未提出車資憑證等云云，惟原告提出以大
    都會計程車車資計算網頁資料，估算本件原告得請求就醫往
    返交通費用金額，尚屬客觀合理。是原告請求被告給付就醫
    往返交通費用17,910元（計算式：290元×11＋200元×46＋230
    元×24＝17,910元），為有理由，應予准許。
　⒊不能工作損失：
　　原告主張其於系爭事故發生時，係從事健身教練工作，每月
    薪實領薪資為31,131元，業據提出薪資明細截圖畫面可佐（
    本院卷第343至347頁）。又原告主張因系爭事故110年1月8
    日至110年8月25日需休養一情，亦提出輔大醫院診斷證明書
    可參（本院卷第27、101頁）。經查，依輔大醫院110年1月2
    7日開立之診斷證明書記載：「診斷：雙膝挫傷併韌帶發炎
    、右手肘挫傷、左大腿挫傷。處置過程與建議事項：病人因
    上述病情，於民國110年01月08日23:58:00~110年01月09日0
    1;10:00急診，110年01月16日(骨科)；於110年01月27日(骨
    科)門診就診，建議休養四週，宜門診追蹤治療。」由此可
    知，原告因系爭事故受有雙膝挫傷併韌帶發炎、右手肘挫傷
    、左大腿挫傷等傷害，自110年1月9日出院日起，需休養四
    週；又依該醫院於110年7月27日出據之診斷證明書記載：「
    診斷：雙膝挫傷併韌帶發炎、右手肘挫傷、左大腿挫傷。處
    置過程與建議事項：病人因上述病情，於110年01月08日23:
    58:00~110年01月09日01;10:00急診，110年01月16日(骨科)
    ；於110年01月27日(骨科)；於110年02月24日(骨科)；於11
    0年03月29日(骨科)；於110年07月27日(骨科)門診回診，目
    前仍持續發炎需門診續追蹤治療，宜休養四週。」足見兩張
    診斷證明書所載之診斷相同，且至110年7月27日尚遺存有韌
    帶發炎之症狀，堪認原告主張迄至110年7月27日起四週，尚
    有因為系爭事故所至韌帶發炎而須持續休養之事實為真，故
    原告宜休養之期間應為110年1月9日至110年8月24日共7個月
    16日，被告辯稱原告僅需休養8週等云云，尚非可採。基此
    ，原告主張其因系爭事故不能工作之損失為234,520元（計
    算式：31,131元×[7+16/30]＝234,520元，元以下四捨五入）
    ，為有理由；逾此範圍之請求，則屬無據，不予准許。
　⒋B車修復費用：
　　按請求賠償物被毀損所減少之價額，雖得以修復費用為估定
    標準，但以必要者為限（例如修理材料以新品換舊品，應予
    折舊）。查被告因前開過失肇致本件車禍，並致系爭B車受
    有損害等情，業據原告提出維修紀錄單、機車新領牌照登記
    書等件在卷可佐（本院卷第103、105頁），又依據棋鴻車業
    出具之維修估價單可知，B車維修之零件費用為32,945元、
    工資為14,885元（本院卷第201頁）。依行政院所頒固定資
    產耐用年數表及固定資產折舊率之規定，機械腳踏車之耐用
    年數為3年，依定率遞減法每年折舊1000分之536，其最後1
    年之折舊額，加歷年折舊累積額，總和不得超過該資產成本
    原額9/10，是其殘值為1/10，且固定資產提列折舊採用定率
    遞減法則者，以1年為計算單位，其使用期限未滿1年者，按
    實際使用之月數相當於全年之比例計算之，不滿1月者，以1
    月計。又系爭機車係101年5月出廠，有機車新領牌照登記書
    存卷可參（本院卷第105頁），迄系爭事故發生時即110年1
    月8日，已使用滿3年，又觀B車維修之零件費用為32,945元
    ，而此部分係以新零件代替舊零件，揆諸前揭說明，自應將
    折舊部分予以扣除。則零件扣除折舊後之價值應為資產成本
    額之1/10，是以系爭機車必要修復費用為3,295元（計算式
    ：32,945元×1/10＝3,295元，元以下四捨五入），另關於工
    資漆部分，因無折舊之問題，是以系爭B車之必要修復費用
    為18,180元（計算式：3,295元＋工資14,885元＝18,180元）
    。
　⒌勞動能力減損：
　⑴按身體或健康受侵害，而減少勞動能力者，其減少及殘存勞
    動能力之價值，不能以現有之收入為準，蓋現有收入每因特
    殊因素之存在而與實際所餘勞動能力不能相符，現有收入高
    者，一旦喪失其職位，未必能自他處獲得同一待遇，故所謂
    減少及殘存勞動能力之價值，應以其能力在通常情形下可能
    取得之收入為標準（最高法院61年台上字第1987號判例意旨
    參照）。原告主張其因本件事故而致其勞動能力減損5％一節
    ，業據其提出國立臺灣大學醫學院附設醫院（下稱臺大醫院
    ）診斷證明書（本院卷第157頁），該診斷證明書記載：「
    診斷病名：雙膝挫傷併内側副韌帶發炎。醫師囑言：個案於
    2021年01月08日遭遇交通事故，先後於台北署立醫院與輔大
    附設醫院就診，01月16日骨科超音波檢查顯示有雙膝內側副
    韌帶發炎，並規律於門診追蹤與復健治療。個案後於2021年
    12月17日與2022年02月11日至本院環境與職業醫學部門診就
    診，理學檢查顯示膝關節關節活動度正常，膝關節輕微不穩
    定，根據美國醫學會永久失能評估指引，個案之全人損傷比
    為百分之三，若參酌其診斷、職業與年齡進行校正，其校正
    後全人損傷比為百分之五，即勞動能力減損比例為百分之五
    」等情。
　⑵被告雖辯稱原告前曾雙膝、腳部受傷，故其勞動能力減損與
    系爭事故無關等云云。惟查，臺大醫院認定原告勞動能力減
    損主要著眼於「雙膝挫傷併内側副韌帶發炎」之病名，而經
    本院就：「原告勞動能力減損比例為百分之五等鑑定結果，
    鑑定依據為何？原告甲○○個人臉書上有三年前相關膝蓋傷勢
    ，是否影響原告甲○○於110年1月8日系爭車禍所造成之減損
    勞動能力相關鑑定結果？影響程度如何？原告甲○○個人臉書
    二年前腳踝等傷勢，是否影響原告甲○○於110年1月8日系爭
    車禍所造成之減損勞動能力相關鑑定結果？影響程度如何？
    原告甲○○個人臉書上有二年前X光照片，是否影響原告甲○○
    於110年1月8日系爭車禍所造成之減損勞動能力相關鑑定結
    果?影響程度如何？」等問題函詢臺大醫院，經其函覆：「
    甲○○女士(以下簡稱林女士)於2021年1月8日遭遇交通事故，
    於臺北署立醫院、輔大附醫等醫療院所就診，1月16日骨科
    門診超音波檢查顯示雙膝內側副韌帶發炎。林女士後於2021
    年12月17日、2月11日、3月4日與5月6日至本院門診接受勞
    動能力減損比例評估。林女士理學檢查顯示雙膝輕微關節不
    穩定，結合上述就醫病史與醫療病歷，並根據美國醫學永久
    失能評估指引第六版進行評估，林女士之勞動能力減損比例
    為百分之五。林女士過去雖曾從事高強度健身工作，亦曾因
    打球受有傷害，但未有證據顯示其因此診斷有任何疾病，亦
    未有證據顯示林女士因此遺有任何永久損傷，故無從認定此
    過去史對目前診斷之疾病與勞動能力減損比例有任何影響。
    腳踝與膝蓋分屬下肢不同部位，故不應據此認定此舆林女士
    之雙膝內側副韌帶發炎有何關連。僅憑轉傳之X光影像無從
    確認林女士當時受有之診断，且X光影像僅能診斷骨骼相關
    疾患，與雙膝內側副韌帶發炎等軟組織疾患不同，故不應據
    此認定此與林女士之雙膝內側副韌帶發炎有何關連。」，由
    臺大醫院函覆可知，其於進行勞動能力減損鑑定時，已知悉
    原告曾從事健身工作，惟並無證據顯示原告因此遺有任何永
    久損傷；且腳踝與膝蓋分屬下肢不同部位，腳踝傷勢與膝部
    韌帶發炎無關，而X光影像僅能診斷骨骼相關疾患，與雙膝
    內側副韌帶發炎等軟組織疾患不同，而無法以X光影像作為
    診斷韌帶疾患之資料，是被告以原告社群軟體Facebook上貼
    文所附照片，辯稱原告因雙膝挫傷併内側副韌帶發炎所致勞
    動能力減損與系爭事故無關等云云，洵非可採。
　⑶查原告為72年6月27日生，有輔大醫院診斷證明書在卷可稽（
    本院卷第27頁）。其於110年1月8日受有上開傷害，依勞動
    基準法第54條第1項第1款規定勞工年滿65歲時強制退休，則
    原告尚有27年5月19日之工作年限。又原告於極強股份有限
    公司任職，薪資為31,131元（本院卷第343至347頁），勞動
    能力減損程度5％，則其一年之勞動能力損失為18,679元（31
    ,131元×12×5％＝18,679元，元以下四捨五入）。依霍夫曼式
    計算法扣除中間利息（首期給付不扣除中間利息）核計其金
    額為328,347元【計算方式為：18,679×17.00000000+(18,67
    9×0.00000000)×(17.00000000-00.00000000)=328,347.0000
    000000。其中17.00000000為年別單利5%第27年霍夫曼累計
    係數，17.00000000為年別單利5%第28年霍夫曼累計係數，0
    .00000000為未滿一年部分折算年數之比例(5/12+19/365=0.
    00000000)。採四捨五入，元以下進位】。又原告前稱其需
    休養7個月又16日，受有不能工作之損失234,520元，已請求
    全部薪資損失，故同時間不得另請求減少勞動能力之損害。
    因此原告所得請求之勞動能力減損之損害，應扣除上述不能
    工作之損失所受之填補即11,726元（計算式：234,520元×5％
    ＝11,726元），是原告所得請求減少勞動能力之損害金額為3
    16,621元（計算式：減少勞動能力損失328,347元－不能工作
    損失已受填補之損害11,726元＝316,621元）。
　⒍精神慰撫金：
　　按慰藉金之賠償須以人格權遭遇侵害，使精神上受有痛苦 
    為必要，其核給之標準固與財產上損害之計算不同，然非 
    不可斟酌雙方身分資力與加害程度，及其他各種情形核定 
    相當之數額（最高法院51年台上字第223 號判決意旨參照 
    ）。本院審酌原告因本件侵權行為受有前揭傷害，精神自受
    有相當之痛苦，並因此致勞動能力減損5％，自得請求 被告
    賠償其精神上之損害。並衡酌兩造之身分、地位、經濟能力
    、本件侵權行為發生之原因，與原告所受傷害因而帶來之生
    活不便及身心痛苦之程度等一切情狀，認原告請求精神慰撫
    金，應以10萬元為適當，逾此範圍部分為無理由。
　⒎綜上，原告因本件車禍事故所致前揭傷害，因而得請求之損
    害賠償金額共計為712,021元（計算式：醫療費用24,790元＋
    交通費用17,910元＋不能工作之損失234,520元＋B車修復費用
    18,180元＋減少勞動能力損失316,621元＋精神慰撫金100,000
    元＝712,021元）
　㈥又按損失之發生或擴大，被害人與有過失者，法院得減輕賠
    償或免除之。民法第217條第1項定有明文；依前開認定原告
    與被告就系爭事故之發生分別有30％、70％之肇事責任則被告
    應連帶賠償原告之金額應減為498,415元（計算式：712,021
    元×70％＝498,415元，元以下四捨五入）。
　㈦末按「給付無確定期限者，債務人於債權人得請求給付時，
    經其催告而未為給付，自受催告時起，負遲延責任。其經債
    權人起訴而送達訴狀，或依督促程序送達支付命令，或為其
    他相類之行為者，與催告有同一之效力。」、「遲延之債務
    ，以支付金錢為標的者，債權人得請求依法定利率計算之遲
    延利息。但約定利率較高者，仍從其約定利率。」、「應付
    利息之債務，其利率未經約定，亦無法律可據者，週年利率
    為百分之五。」民法第229條第2項、第233條第1項、第203
    條分別定有明文。經查，本件原告請求被告賠償損害，係以
    支付金錢為標的，被告對原告所負之上開給付義務，固無確
    定清償期限或特定利率，而原告起訴狀繕本，係於111年1月
    4日送達被告；民事擴張訴之聲明狀，係於111年3月22日送
    達被告，有送達證書、掛號郵件收件回執在卷可參（本院卷
    第131、197頁），從而，原告請求被告給付498,415元，及
    其中276,780元自民事起訴狀繕本送達被告之翌日即111年1
    月5日起至清償日止，另其中221,635元自民事擴張訴之聲明
    狀繕本送達被告之翌日即111年3月23日起至清償日止，均按
    年息5％計算之利息，為有理由。
四、綜上所述，原告依侵權行為法律關係，請求被告應給付原告
    498,415元，及其中276,780元自111年1月5日起至清償日止
    ；另221,635元自111年3月23日起至清償日止，均按年息5％
    計算之利息，為有理由，應予准許；逾此部分之請求，為無
    理由，應予駁回。
五、本判決原告勝訴部分，係依民事訴訟法第427條適用簡易程
    序所為被告敗訴之判決，爰依同法第389條第1項第3款規定
    職權宣告假執行，原告所為宣告假執行之聲請，僅在促使法
    院為此職權之行使，本院自不受其拘束，仍應逕依職權宣告
    假執行，惟此部分聲請既已依職權宣告，無再命原告提供擔
    保之必要，此部分不另為准駁之諭知。又被告陳明願供擔保
    ，聲請宣告免為假執行，爰依同法第392條第2項酌定相當之
    擔保金額准予宣告免為假執行。
六、本件事證已臻明確，兩造其餘攻擊防禦方法及所提之證據，
    核與判決結果不生影響，毋庸逐一論述。
七、訴訟費用負擔之依據：民事訴訟法第79條。
中　　華　　民　　國　　111 　年　　8 　　月　　25　　日
                  三重簡易庭  法  官  王凱俐
以上正本係照原本作成。
如不服本判決，應於送達後20日內，向本院提出上訴狀並表明上
訴理由，如於本判決宣示後送達前提起上訴者，應於判決送達後
20日內補提上訴理由書（須附繕本）。
如委任律師提起上訴者，應一併繳納上訴審裁判費。
中　　華　　民　　國　　111 　年　　8 　　月　　25　　日
                              書記官  李采錡